【裁判字號】    98,抗,60
【裁判日期】    980211
【裁判案由】    確定訴訟費用額
【裁判全文】
臺灣高等法院臺中分院民事裁定  98年度抗字第60號
抗  告  人  乙○○
            己○○
            丁○○
            戊○○
            丙○
            庚○○
相  對  人  甲○○
法定代理人  辛○○
上列抗告人因與相對人間確定訴訟費用額事件，對於民國97年12
月11日臺灣南投地方法院97年度聲字第218號裁定提起抗告，本
院裁定如下：
    主  文
抗告駁回。
抗告訴訟費用由抗告人負擔。
    理  由
一、按民事訴訟法第91條第1、3項規定：「法院未於訴訟費用之
    裁判確定其費用額者，第一審受訴法院於該裁判有執行力後
    ，應依聲請以裁定確定之」；「依第一項確定之訴訟費用額
    ，應於裁定送達之翌日起，加給法定利率計算之利息」。
二、經查，兩造間分割共有物事件，經原法院九十一年度訴字第
    二九九號、本院即臺灣高等法院臺中分院九十四年度上字第
    九一號及最高法院九十五年度台上字第30號裁判確定在案，
    其第一審及第二審訴訟費用應由兩造按共有坐落南投縣竹山
    鎮○○段580地號系爭土地原應有部分比例負擔，經本院調
    閱上開卷宗，核閱無誤。又查抗告人賠償相對人之訴訟費用
    額，除相對人陳報之九十五年一月二十四日及九十五年二月
    十五日所支出之地政規費部分，經查支出該費用時，本件訴
    訟業經第三審上訴駁回確定，該二筆支出顯非本件訴訟所支
    出，應予剔除外，依後附計算書確定為如原裁定主文所示金
    額，於法並無不合。
三、抗告意旨略以：查相對人就原法院九十一年度訴字第二九九
    號案件支出郵資新台幣（下同）183元、差旅費2,000元未附
    憑證。另本院九十四年度上字第九一號案件相對人支出之鑑
    定費65,000元，乃可歸責於相對人本人事由，應由相對人單
    獨負擔云云。惟查上開相對人於原法院九十一年度訴字第二
    九九號案件支出郵資183元、差旅費2,000元，有郵票收付計
    算書附該卷可證。至本院九十四年度上字第九一號案件相對
    人支出之鑑定費65,000元，乃相對人遵照該案件法院94年4
    月20日、九四中分義民怡字第5513號函文指示，預先墊付鑑
    定費，並鑑定相對人建物若部分拆除，是否影響該建物結構
    ，要無可歸責事由，有該法院函文在該案件可稽（見該案件
    卷一第120頁），是抗告人所辯，均不足取。
四、本件事證已臻明確，兩造其餘攻擊或防禦方法及所提證據，
    均與本院心證之形成，不生影響，爰不一一再加以論述，併
    此明。
五、據上論結，本件抗告為無理由，應依民事訴訟法第四百九十
    五條之一、第四百四十九條第一項、第七十八條、第八十五
    條第一項前段，裁定如主文。
中    華    民    國    98    年    2     月    11    日
          民事第七庭    審判長法  官  童 有 德
                              法  官  曾 謀 貴
                              法  官  陳 繼 先
以上正本係照原本作成。
再為抗告應以適用法規顯有錯誤為理由。
如提起再抗告者應於裁定送達後10日內向本院提出抗告理由狀（
須按照他造人數附具繕本）並繳納抗告裁判費新臺幣1,000元，
同時委任律師或具有律師資格之關係人為代理人。
                              書記官  陳 三 軫
中    華    民    國    98    年    2     月    11    日
                                                      Ｍ
計算書：
一、第一審（本院91年度訴字第299號）
    1.裁判費部分新台幣（下同）40,283元：
      林進忠、林進勇、林幸支出6,513元。
      甲○○支出33,770元。
    2.郵票費部分1,938元：
      林進忠、林進勇、林幸支出郵資1,755元。
      甲○○支出郵資183元（680－497＝183）。
    3.出差旅費部分：
      甲○○支出2,000元（1,000＋1,000＝2,000）。
二、第二審（臺灣高等法院臺中分院94年度上字第91號）
    1.裁判費部分55,999元：
      甲○○支出55,999元。
    2.鑑定費部分65,000元：
      甲○○支出65,000元。（5,000＋60,000＝65,000）。
    3.測量費部分6,400元：
      甲○○支出6,400元。（5,600＋800＝6,400）。
以上第一審及第二審裁判費合計為171,620元，抗告人等六人均
無支出。（40,283＋1,938＋2,000＋55,999＋65,000＋6,400＝
171,620），惟甲○○支出之第一審及第二審訴訟費用合計為
163,352元（33,770＋183＋2,000＋55,999＋65,000＋6,400＝
163,352）。
三、抗告人應賠償相對人之數額如附表所示。
附表：
┌──┬───┬─────────┬───────────────┐
│編號│抗告人│訴訟費用負擔比例  │抗告人應賠償相對人之訟費用金額│
│    │      │                  │（四捨五入）                  │
├──┼───┼─────────┼───────────────┤
│  1 │丁○○│    104/939       │新台幣壹萬捌仟零玖拾貳元      │
│    │      │                  │（163352×104/939＝18092）    │
├──┼───┼─────────┼───────────────┤
│  2 │戊○○│    104/939       │新台幣壹萬捌仟零玖拾貳元      │
│    │      │                  │（163352×104/939＝18092）    │
├──┼───┼─────────┼───────────────┤
│  3 │己○○│    104/939       │新台幣壹萬捌仟零玖拾貳元      │
│    │      │                  │（163352×104/939＝18092）    │
├──┼───┼─────────┼───────────────┤
│  4 │乙○○│    104/939       │新台幣壹萬捌仟零玖拾貳元      │
│    │      │                  │（163352×104/939＝18092）    │
├──┼───┼─────────┼───────────────┤
│  5 │庚○○│    105/939       │新台幣壹萬捌仟貳佰陸拾陸元    │
│    │      │                  │（163352×105/939＝18266）    │
├──┼───┼─────────┼───────────────┤
│  6 │丙○  │    105/939       │新台幣壹萬捌仟貳佰陸拾陸元    │
│    │      │                  │（163352×105/939＝18266）    │
└──┴───┴─────────┴───────────────┘
備註：相對人提出之民國95年1月24日及95年2月15日之地政規費
6,400元及811元部分，非本訴訟中所支出費用，應予扣除。


司法院資訊處製作；財團法人民間司法改革基金會備份。
